臺灣臺中地方法院刑事判決　　　　　　　100年度易字第187號
公　訴　人　臺灣臺中地方法院檢察署檢察官
被　　　告　林英傑
上列被告因竊盜案件，經檢察官提起公訴（99年度偵字第23585
號），因被告於準備程序中就被訴事實為有罪之陳述，經本院
裁定進行簡式審判程序，判決如下:
    主    文
林英傑所犯如附表一所示之竊盜罪，各處如附表二所示之刑。應
執行拘役伍拾日，如易科罰金，以新台幣壹仟元折算壹日。
    犯罪事實
一、林英傑各基於為自己不法所有之意圖，分別於如附表一所示
    之時間，攜帶黑色大手提袋，前往臺中市○○區○○路三段
    與東光路口之大臺中環保市場，趁如附表一所示吳淑霞等人
    之攤位於打烊之際，僅以帆布覆蓋攤位上物品或於營業時間
    疏於注意之際，徒手竊取附表一所示之物；嗣於民國（下同
    ）99年10月13日凌晨1時35分許，因林英傑竊得吳淑霞所有
    之長袖襯衫1件及長褲3件後正欲離去之際，遭蘇志雄發現而
    逃逸，旋在臺中市○○路太原火車站附近涵洞內逮捕林英傑
    ，且將林英傑遺留現場之黑色大手提袋1只交警處理，並由
    警循線於99年10月13日4時10分許，前往林英傑位於臺中市
    ○○區○○街180號9樓住處，經林英傑同意後執行搜索，而
    在該處房內起獲如附表一所示之物（均已發還被害人），始
    得知上情。
二、案經臺中市政府警察局第五分局報告臺灣臺中地方法院檢察
    署檢察官偵查起訴。
    理    由
一、證據能力：本案所引用被告以外之人於審判外之言詞或書面
    陳述，而不符合刑事訴訟法第159條之1至第159條之4之規定
    者，業經本院於審理時當庭提示而為合法之調查，公訴人、
    被告於本院審理時均同意作為證據（見本院卷第17頁反面
    -18頁），復經審酌前開證據作成或取得之狀況，並無非法
    或不當取證之情事，且亦無顯不可信之情況，故本院認為適
    當而均得以作為證據，依刑事訴訟法第159條之5第1項規定
    ，均具有證據能力，先予敘明。
二、本件被告林英傑於準備程序中，先就上開犯罪事實為有罪之
    陳述，且所犯係死刑、無期徒刑、最輕本刑為三年以上有期
    徒刑以外之罪，經本院告知簡式審判程序之旨，並聽取檢察
    官及被告之意見後，依刑事訴訟法第273條之1第1項之規定
    ，裁定進行簡式審判程序，先此敘明。
三、上開犯罪事實，業據被告林英傑於偵審時坦承不諱，核與證
    人蘇志雄於警詢證述、被害人吳淑霞警詢指述、被害人曾為
    職、林秋月、邱文仲、張鴻儒、曾鳳珠之警詢、偵訊指述情
    節大致相符，並有員警職務報告書1份、搜索扣押筆錄、扣
    押物品目錄表各2份，及贓物領據7紙、現場照片20張附卷可
    稽，足徵被告前揭自白應屬實情。本案事證已臻明確，被告
    犯行至堪認定。
四、核被告所為如附表一編號一至六所示之犯行，均係犯刑法第
    320條第1項之普通竊盜既遂罪。又被告所犯如附表一編號一
    至六所示之普通竊盜罪，犯意各別，行為互殊，應予分論併
    罰。爰審酌被告正值盛年，竟不知憑恃己力掙取金錢以供生
    活之需，猶恣意多次竊取他人財物，價值觀念尚有偏差；然
    其所竊取之物品數量及價值實非甚鉅，並僅將贓物藏於家中
    觀賞，未有任何處分行為，惡性非重，再參以被告罹患恐慌
    症、精神官能性憂鬱症長期接受治療中（有尚義醫院、衛生
    署台中醫院診斷證明各一份在卷可參），犯罪後坦承犯行之
    態度、及具有高中畢業學歷之智識程度，並與被害人和解，
    獲被害人原諒（參偵卷第33頁-38頁所附和解書五份）等一
    切情狀，分別量處如主文所示之刑，並定其應執行之刑，復
    諭知易科罰金之折算標準，以示懲儆。
據上論斷，應依刑事訴訟法第273條之1第1、第299條第1項前段
，刑法第320條第1項、第41條第1前段、第51條第6款，刑法施行
法第1條之1第1項、第2項前段，判決如主文。
本案經檢察官張國強到庭執行職務。
中    華    民    國    100   年    2    月    23    日
                   刑事第八庭  法  官  王金洲
上正本證明與原本無異。
如不服本判決，應於收受送達後10日內向本院提出上訴書狀（應
敘述具體理由並附繕本）。
上訴書狀如未敘述理由，應於上訴期間屆滿後20日內補提理由書
於本院。
告訴人或被害人對於判決如有不服具備理由請求檢察官上訴者，
其上訴期間之計算係以檢察官收受判決正本之日期為準。
                               書記官  謝明倫
中    華    民    國   100    年    2    月    23    日
附錄論罪科刑法條：
刑法第三百二十條第一項：
意圖為自己或第三人不法之所有，而竊取他人之動產者，為竊盜
罪，處五年以下有期徒刑、拘役或五百元以下罰金。
附表一：
  ┌──┬─────┬─────┬──┬──────┐
  │編號│發生時間  │被害人姓名│偷竊│遭竊物品（已│
  │    │          │          │次數│發還被害人）│
  ├──┼─────┼─────┼──┼──────┤
  │(一)  │99年9月16 │吳淑霞    │5   │褲子84件、上│
  │    │日迄同年10│          │    │衣113件     │
  │    │月13日    │          │    │            │
  ├──┼─────┼─────┼──┼──────┤
  │(二)  │99年9月中 │曾為職    │1   │陶藝品11件、│
  │    │旬某日凌晨│          │    │飾品繩結24條│
  │    │某時      │          │    │            │
  ├──┼─────┼─────┼──┼──────┤
  │(三)  │同上      │張鴻儒    │1   │鞋子13雙    │
  │    │          │          │    │            │
  │    │          │          │    │            │
  ├──┼─────┼─────┼──┼──────┤
  │(四)  │同上      │林秋月    │1   │玉品4盒、禮 │
  │    │          │          │    │物盒8盒     │
  │    │          │          │    │            │
  │    │          │          │    │            │
  ├──┼─────┼─────┼──┼──────┤
  │(五)  │99年9月28 │邱文仲    │1   │皮夾4只、皮 │
  │    │日上午8時 │          │    │帶6條、皮包 │
  │    │許        │          │    │37只        │
  │    │          │          │    │            │
  │    │          │          │    │            │
  ├──┼─────┼─────┼──┼──────┤
  │(六)  │99年10月12│曾鳳珠    │1   │有框圖畫5幅 │
  │    │日上午7時 │          │    │、飾品繩結  │
  │    │30分許    │          │    │13條        │
  └──┴─────┴─────┴──┴──────┘
 （以下空白）
附表二：
┌────────┬────────┬─────────────┐
│ 犯罪事實       │論罪法條        │ 宣告刑                   │
├────────┼────────┼─────────────┤
│附表一編號(一)五次│刑法第320條第1項│各處拘役壹拾日，如易科罰金│
│竊盜            │                │，各以新臺幣壹仟元折算壹日│
│                │                │。                        │
├────────┼────────┼─────────────┤
│附表一編號(二)一次│同上            │處拘役壹拾日，如易科罰金，│
│竊盜            │                │以新台幣壹仟元折算壹日。  │
├────────┼────────┼─────────────┤
│附表一編號(三)一次│同上            │處拘役壹拾日，如易科罰金，│
│竊盜            │                │以新台幣壹仟元折算壹日。  │
├────────┼────────┼─────────────┤
│附表一編號(四)一次│同上            │處拘役壹拾日，如易科罰金，│
│竊盜            │                │以新台幣壹仟元折算壹日。  │
├────────┼────────┼─────────────┤
│附表一編號(五)一次│同上            │處拘役壹拾日，如易科罰金，│
│竊盜            │                │以新台幣壹仟元折算壹日。  │
├────────┼────────┼─────────────┤
│附表一編號(六)一次│同上            │處拘役壹拾日，如易科罰金，│
│竊盜            │                │以新台幣壹仟元折算壹日。  │
└────────┴────────┴─────────────┘
（以下空白）